臺灣高等法院刑事判決
111年度上訴字第3798號
上  訴  人  
即  被  告  葉雯柔

上列上訴人因詐欺等案件，不服臺灣新北地方法院110年度易字
第918號、110年度金訴字第722號，中華民國111年8月18日第一
審判決（起訴案號：臺灣新北地方檢察署110年度偵字第25399號
、第32016號；追加起訴案號：同署109年度偵字第44631號、110
年度偵字第8728號），提起上訴，本院判決如下：
    主  文
上訴駁回。
    理  由
一、按刑事訴訟法第348條規定：「上訴得對於判決之一部為之
    。對於判決之一部上訴者，其有關係之部分，視為亦已上訴
    。但有關係之部分為無罪、免訴或不受理者，不在此限。上
    訴得明示僅就判決之刑、沒收或保安處分一部為之。」本案
    原審判決後，被告僅就原審判決之刑部分提起上訴，有上訴
    理由書(本院卷第29頁)及本院審理筆錄(本院卷第75頁)在卷
    可稽，其餘原審判決認定事實與科刑所應適用之法律，因均
    未經上訴，業已確定，自不在本院之審理範圍(刑事訴訟法
    第348條立法理由參照)。是本件上訴審理範圍，僅限原審判
    決關於被告所科之刑部分，認定事實、應適用之法律及沒收
    部分，自無庸再贅為引述及判斷。
二、被告上訴意旨略以：我已經與一位被害人達成和解了，請從
    輕量刑並給予緩刑之機會等語。惟查：
　㈠被告確有與被害人曾斐卿達成民事和解，並仍有依和解條件
    履行，經曾斐卿於本院審理中陳述屬實(本院卷第73頁)，然
    此部分之量刑，業經原審判決審酌在案。至其餘被害人經本
    院傳喚，除王文炎到庭並已提起附帶民事訴訟之請求外，其
    餘被害人均未到庭，而被告至今亦無法與其他被害人達成民
    事和解。況本件被害人所受之損害非輕，被告提領款項後，
    亦自行將犯罪所得款項花用殆盡，客觀上並無刑法第59條足
    認情狀顯可憫恕，認科以最低度刑仍嫌過重之正當理由，是
    被告上訴意旨請求再予從輕量刑，並無理由。
　㈡再以被告之行為人責任為基礎，審酌被告正值青年，不思以
    正當途徑賺取所需，竟貪圖報酬之犯罪動機、目的，自甘為
    他人所利用，加入詐欺集團擔任領取詐欺款項之「車手」工
    作之犯罪手段。無視政府一再宣示掃蕩詐欺集團決心，侵害
    告訴人之財產法益，嚴重破壞社會秩序，同時增加檢警查緝
    及被害人求償之困難，所為實有不該。又兼衡被告在本案犯
    罪中所扮演之角色及參與犯罪之程度、詐取款項金額，及被
    告於該詐欺集團內之分工，較諸實際策畫佈局、分配任務、
    施用詐術之核心份子而言，僅居於聽從指示、代替涉險之次
    要性角色。復考量被告有本院被告前案紀錄表所載之素行，
    犯後已與告訴人曾斐卿達成調解，仍持續履行和解條件，犯
    後態度良好；然尚未能與其他被害人達成和解，並兼衡被告
    自述高中肄業之智識程度、目前無業、經濟狀況勉持等一切
    情狀，堪認原審判決就被告所犯各次犯行，分別量處如原審
    判決附表「罪名及宣告刑」欄所示之刑，與罪責原則並無相
    違。末考量被告各項犯行均為參與同一詐欺集團期間所為，
    犯罪類型之同質性甚高，且其行為態樣、手段均屬近似，責
    任非難重複性程度較高，於定刑上有較大之減讓空間等情狀
    ，原審判決據此而定其應執行之刑，如原審判決主文所示，
    亦堪稱妥適。被告上訴意旨請求再予從輕量刑，並無理由，
    自應予以駁回。
　㈢至被告所犯各罪，定應執行刑已逾二年已上，且被告尚未與
    其他被害人達成和解賠償損害，基於刑罰之教化目的與被害
    人所受損害尚未能全部獲得補償之刑罰公平原則之考量，亦
    難認有何以暫不執行為適當，而得宣告緩刑之理由。此部分
    之請求，亦無理由，均應並予以駁回。　
據上論斷，應依刑事訴訟法第368條，判決如主文。
本案經檢察官李秉錡提起公訴，檢察官洪三峯追加起訴，檢察官
曾俊哲到庭執行職務。
中　　華　　民　　國　　111 　年　　12　　月　　7 　　日
                  刑事第十九庭  審判長法　官  曾淑華
                                      法　官  李殷君
                                      法　官  陳文貴
以上正本證明與原本無異。
如不服本判決，應於收受送達後20日內向本院提出上訴書狀，其
未敘述上訴之理由者並得於提起上訴後20日內向本院補提理由書
（均須按他造當事人之人數附繕本）「切勿逕送上級法院」。
                                      書記官  俞妙樺
中　　華　　民　　國　　111 　年　　12　　月　　7 　　日